【裁判字號】    90,台上,1617
【裁判日期】    900321
【裁判案由】    偽造文書等
【裁判全文】
最高法院刑事判決                                九十年度台上字第一六一七號
    上  訴  人
    即 自訴 人  劉秀雄
    被      告  乙○○
                丙○○
                甲○○
                丁○○
                戊○○
右上訴人因自訴被告等偽造文書等案件，不服台灣高等法院中華民國八十七年十一月
六日第二審判決（八十七年度上訴字第三八八二號，自訴案號：台灣士林地方法院八
十六年度自更字第四號），提起上訴，本院判決如左：
    主  文
上訴駁回。
    理  由
按刑事訴訟法第三百七十七條規定，上訴於第三審法院，非以判決違背法令為理由，
不得為之。是提起第三審上訴，應以原判決違背法令為理由，係屬法定要件。如果上
訴理由狀並未依據卷內訴訟資料，具體指摘原判決不適用何種法則或如何適用不當，
或所指摘原判決違法情事，顯與法律規定得為第三審上訴理由之違法情形，不相適合
時，均應認其上訴為違背法律上之程式，予以駁回。本件原判決引用第一審判決書記
載之理由，認自訴意旨略稱：被告乙○○係台北市政府地政處長、被告丙○○係台北
市土地重劃大隊隊長、被告甲○○係台北市中山地政事務所主任、均明知重測後坐落
於台北市○○區○○段六小段四二七地號以及八小段十、十一、十二、三十一、三十
二地號等六筆土地，上訴人即自訴人劉秀雄原為所有權人，嗣經第一審法院民國七十
二年度民執壬字第一三二五九號強制執行違法點交予拍定人蔡國財，蔡國財並再違法
移轉所有權予林翁全等人，此等所有權之移轉應為無效，上訴人仍係所有權人，被告
乙○○、丙○○、甲○○為地政機關之官員，竟忽略上訴人合法權利，明知上情，仍
准許上開土地二期重劃，並將此不實之事項登載於所掌之公文書，因認被告乙○○、
丙○○、甲○○三人涉有刑法第二百十三條公務員登載不實之罪嫌云云。經審理結果
，認係已判決確定之案件重行起訴，因而維持第一審諭知被告乙○○、丙○○、甲○
○等三人免訴之判決，駁回上訴人在第二審之上訴，已敘明引用第一審判決之理由，
即依憑第一審法院八十四年自字第九十號、原審八十五年訴字第五九六號及本院八十
六年台上字第一一四二號判決影本等卷證據資料而為論斷，已敘述其所憑之證據及論
斷之理由，並說明本件係同一事實再行自訴之理由。從形式上觀察，原判決並無違背
法令之情形存在。上訴意旨置原判決所為明白論斷於不顧，專憑其個人之意見，就原
判決理由已經詳細說明之事項，漫事爭執，或泛指原判決有適用法則不當及應於審判
期日調查之證據而未予調查之違法，難認已符合首揭法定之第三審上訴要件。其此部
分上訴違背法律上之程式，應予駁回。又刑事訴訟法第三百七十六條所列各罪之案件
，經第二審判決者，不得上訴於第三審法院，法有明文。本件原判決關於被告丁○○
、戊○○被訴刑法第二百十四條使公務員登載不實罪、第三百零四條強制罪、第三百
二十條第二項竊佔罪、第三百五十四條毀損罪等各罪部分，核屬刑事訴訟法第三百七
十六條第一款、第二款之案件，依前開說明，既經第二審判決自不得上訴於第三審法
院，上訴人竟復提起此部分上訴，顯為法所不許，亦應併予駁回。
據上論結，應依刑事訴訟法第三百九十五條前段，判決如主文。
中      華      民      國     九十     年      三      月    二十一    日
                              最高法院刑事第十二庭
                                  審判長法官  林  增  福
                                        法官  邵  燕  玲
                                        法官  吳  昆  仁
                                        法官  陳  世  雄
                                        法官  惠  光  霞
      右正本證明與原本無異
                                              書  記  官
中      華      民      國     九十     年      三      月    二十六    日


司法院資訊處製作；財團法人民間司法改革基金會備份。
